臺灣高等法院臺南分院刑事判決　　　　 95年度上易字第701號
上　訴　人　臺灣雲林地方法院檢察署檢察官
被　　　告　甲○○
上列上訴人因被告賭博案件，不服臺灣雲林地方法院95年度簡上
字第130號中華民國95年11月22日第一審判決（聲請簡易處刑案
號：臺灣雲林地方法院檢察署95年度偵字第343號），提起上訴
，本院判決如下：
    主  文
上訴駁回。
    理  由
一、本件檢察官聲請簡易判決意旨略以：被告賴金火與被告郭瑞
    福（均已判處罰金確定）基於在賭博財物之犯意聯絡，於民
    國95年1月9日，在雲林縣斗六市○○路斗六公園之公共場所
    內，由被告賴金火自為莊家，於桌上置放畫有1至6點點數之
    紙張，賭客得以任意金額押注，如押注之點數與骰子3顆所
    開出點數相符，可得到1至3倍不等之金額，如未押中，則賭
    金歸被告賴金火所有，被告郭瑞福則負責處理賭金之理賠事
    宜，以此方式與不特定人賭博財物，被告甲○○亦於現場押
    注賭博。嗣同日中午12時50分許，為警當場查獲，扣得當場
    賭博之器具押注圖1張、骰子3個、盤子2個及賭資新臺幣（
    下同）10,100元，因認被告甲○○涉犯刑法第266條第1項在
    公共場所賭博財物罪嫌等語。
二、按犯罪事實應依證據認定之，無證據不得認定犯罪事實。不
    能證明被告犯罪者，應諭知無罪之判決，刑事訴訟法第154
    條第2項、第301條第1項分別定有明文。又刑事訴訟法第161
    條第1項規定：檢察官就被告犯罪事實，應負舉證責任，並
    指出證明之方法。因此，檢察官對於起訴之犯罪事實，應負
    提出證據及說服之實質舉證責任。倘其所提出之證據，不足
    為被告有罪之積極證明，或其指出證明之方法，無從說服法
    院以形成被告有罪之心證，基於無罪推定之原則，自應為被
    告無罪判決之諭知，最高法院92年臺上字第128號判例可資
    參照。
三、公訴人認被告甲○○涉有上開犯嫌，無非以：(一)雲林縣警察
    局斗六分局公正派出所取締斗六公園賭博案偵查報告1紙，
    內容記載警員到達現場時，發現被告甲○○在同案被告即莊
    家賴金火旁參與賭博，並被告甲○○於警方查獲時坦承於警
    方到達前有參與賭博等情。(二)斗六公園賭博案現場圖1紙，
    上有被告甲○○簽名及按捺之指印。(三)扣案押注圖1張、骰
    子3個、盤子2個及賭資10,100元。(四)現場相片4張等為其論
    據。
四、經查：
  (一)訊據被告甲○○固坦承於上開時間、地點在場之事實，惟歷
    經警詢、偵查、原審及本院審理時均堅詞否認有何賭博犯行
    ，辯稱：僅在旁邊觀看，並未賭博等語。
  (二)查現場圖上雖有被告甲○○之簽名及指印無訛，惟其本未否
    認在場之事實，縱其站立在同案被告即莊家賴金火身旁，亦
    不足僅以此推論被告甲○○必有參與賭博之犯行。
  (三)又上開偵查報告內容固為前揭記載，然查當時圍繞賭檯一旁
    之賭客及旁觀者眾多，此觀諸卷附照片即見，偵查報告亦記
    載警方到場時，賭客發現警員到場即往四處逃竄乙節，是除
    莊家及負責理賠之人外，其餘在場之人究係單純旁觀者，或
    為參與賭博之賭客，於人多混亂之中，恐難排除混淆誤認之
    可能。
  (四)再證人即同案被告賴金火則於95年1月9日檢察官訊問時，具
    結證述：「（問：甲○○有無賭博？）沒注意，所以不知道
    。」、「（問：為何不知道？）因為我做莊，所以沒注意。
    」、「（問：附近有無很多人來賭博？有無人在一邊觀看？
    ）只有6、7個，他們觀看要押隨時也可以。」（95年度偵字
    第343號卷第9頁）等語，是亦無從認定被告甲○○有參與賭
    博之行為。
  (五)綜上所述，公訴人所舉各該證據，尚不足為被告甲○○有罪
    之積極證明，未能使本院心證達到確信其為真實之程度，而
    認仍有合理懷疑之存在，揆諸上開法律規定及最高法院判例
    見解，基於無罪推定之原則，自應為被告無罪判決之諭知。
五、原判決以無積極證據足資證明被告犯有刑法第266條第1項在
    公共場所賭博財物罪，而為無罪之諭知。本院經核原判決認
    事用法，並無違誤，公訴人上訴意旨，以查獲地點係非公眾
    往來必經之道路，非有特殊情事，沒必要在該處逗留，本件
    多名在場賭客均自白承認參與賭博，堪信該處為一公共聚賭
    之場所，供不特定人隨時下注，被告亦在場隨機下注，原判
    決認定事實有違經驗法則，難認原判決妥適，應予撤銷改判
    云云。依上所述，為無理由，應予駁回。
據上論結，應依刑事訴訟法第368條，判決如主文。
本案經檢察官劉得鉦到庭執行職務。
中　　華　　民　　國　　96　　年　　2　　月　　27　　日
                  刑事第六庭  審判長法　官  蔡崇義
                                    法　官  董武全
                                    法　官  曾文欣
以上正本證明與原本無異。
不得上訴。
　　　　　　　　　　　　　　　　　　書記官  李育儒
中　　華　　民　　國　　96　　年　　3 　　月　　1 　　日
